臺灣高等法院刑事判決
111年度侵上訴字第156號
上  訴  人  
即  被  告  吳震宇


選任辯護人  謝政翰律師
            林宗諺律師
上列上訴人因妨害性自主案件，不服臺灣桃園地方法院109年度
侵訴字第78號，中華民國111年3月24日第一審判決（起訴案號：
臺灣桃園地方檢察署109年度偵緝字第1258號），提起上訴，本
院判決如下：
    主  文
上訴駁回。
    事  實
一、吳震宇基於強制猥褻之犯意，於民國109年2月17日上午7時
    許，在桃園市○○區○○街00號「約克汽車旅館」000號房內，
    強行將購買外出作陪時數而同行，惟服務內容不含性交易之
    代號AE000-A109051女子（真實姓名年籍詳卷，下稱Ａ女）推
    倒在床，復無視Ａ女推拒掙扎，違反Ａ女意願，將Ａ女內衣上
    掀，親吻Ａ女胸部之乳頭及乳暈附近，並繼撫摸Ａ女陰部。嗣
    因Ａ女快跌落床下，吳震宇見狀住手，並藉詞逃離現場。嗣Ａ
    女不甘受辱，報警處理。 
二、案經Ａ女訴由暨桃園市政府警察局桃園分局移請臺灣桃園地
    方檢察官偵查起訴。
    理  由
壹、程序部分
一、按性侵害犯罪防治法所稱性侵害犯罪，係指觸犯刑法第221
    條至第227條、第228條、第229條、第332條第2項第2款、第
    334條第2項第2款、第348條第2項第1款及其特別法之罪；又
    行政機關、司法機關及軍法機關所製作必須公示之文書，不
    得揭露被害人之姓名、出生年月日、住居所及其他足資識別
    被害人身分之資訊，性侵害犯罪防治法第2條第1項、第12條
    第2項分別定有明文。另性侵害犯罪防治法第12條所定其他
    足資識別被害人身分之資訊，包括被害人照片或影像、聲音
    、住址、親屬姓名或其關係、就讀學校與班級或工作場所等
    個人基本資料，性侵害犯罪防治法施行細則第6條亦有明定
    。本件被告吳震宇經檢察官提起公訴，屬性侵害犯罪防治法
    所稱之性侵害犯罪，因本院製作之本案判決屬必須公示之文
    書，為避免Ａ女身分遭揭露，依上開規定，對於Ａ女之姓名及
    年籍、地址等足資識別Ａ女身分之資訊，均予以隱匿，合先
    敘明。
二、按被告以外之人於審判外之言詞或書面陳述，除法律有規定
    者外，不得作為證據。惟按被告以外之人，於審判外之陳述
    ，雖不符刑事訴訟法第159 條之1 至第159 條之4 之規定，
    而經當事人於審判程序同意作為證據，法院審酌該言詞陳述
    或書面陳述作成時之情況，認為適當者亦得為證據。又當事
    人、代理人或辯護人於法院調查證據時，知有第159條第1項
    不得為證據之情形，而未於言詞辯論終結前聲明異議者，視
    為有前項之同意。刑事訴訟法第159 條之5 第1 項、第2項
    定有明文。本案所涉被告以外之人於審判外所為之陳述及所
    製作之文書，當事人及辯護人均未於言詞辯論終結前聲明異
    議，爭執其證據能力，且本院審酌結果，認該證據資料製作
    時之情況，尚無違法不當及證明力明顯過低之瑕疵，以之作
    為證據應屬適當，依上開規定，認該等供述證據均具證據能
    力。又卷內之文書證據，亦無刑事訴訟法第159條之4 之顯
    有不可信之情況與不得作為證據之情形，本院審酌上開證據
    資料製作時之情況，尚無違法不當及證明力明顯過低之瑕疵
    ，亦認為以之作為證據應屬適當，是依刑事訴訟法第159 條
    至第159 條之5 規定，所引用之卷證所有證據，如下揭所示
    均有證據能力，合先敘明。
貳、認定事實所憑證據及理由
　　訊據被告吳震宇固坦承有於上開時間與告訴人同在上揭地點
    等情，惟矢口否認有何強制猥褻犯行，辯稱：當天我在店裡
    消費時，跟Ａ女聊天聊得還不錯，嗣後相約去錢櫃，並支付
    出場費8千元，之後我跟Ａ女在錢櫃包廂時，Ａ女有面對我，
    並將腳跨坐我大腿上，然後親吻我的嘴巴，我覺得她對我有
    好感，我也親吻Ａ女的嘴巴還有脖子附近，當時Ａ女是穿低胸
    的衣服，至於親吻幾下我不記得，之後Ａ女問我要去哪裡，
    我回答我有喝酒，所以我要去汽車旅館，Ａ女說她還想繼續
    喝，並說要跟我一起去汽車旅館，我就開車帶Ａ女去汽車旅
    館，我們去汽車旅館後，我坐在床上休息，Ａ女在房間裡的
    餐桌吃便當，並沒有將Ａ女推倒在床上，也沒有將Ａ女內衣上
    掀，親吻她的胸部、撫摸她的陰部云云；辯護人另以：本件
    就是否涉及強制違反意願部分，僅有告訴人說法，由告訴人
    的說法，被告一手壓制，另一手掀開其上衣，由被告體型與
    告訴人身形對比，殊難想像告訴人身上並無任何的傷勢，且
    有關被告唾液採驗得結果，是遺留在告訴人胸部乳頭部位，
    依照一般經驗來看，殊難想像被告得以依照告訴人所述，卻
    沒有遺留客觀傷勢，就能順利親吻上開部位，且由此結果來
    看，僅能證明告訴人與被告間有親密行為，並不能據以推定
    被告有強制行為違反意願，且發生的場所也有可能為天上人
    間或為後續KTV 現場，再參酌被告當時飲酒，對於當時的記
    憶不能完全的恢復，故依照罪疑惟輕，應給予被告無罪云云
    。經查：
一、被告於109年2月17日上午7時許，與Ａ女曾同在桃園市○○區○○
    街00號「約克汽車旅館」000號房內等情，業據被告坦認在
    卷（109年度偵緝字第1258號卷，下稱偵緝字卷，第39至40
    頁），核與證人即告訴人Ａ女、證人吳○○於偵查及原審審理
    時之證述、證人黃○○、洪○○於偵查中之證述（109年度偵字
    第12137號卷，下稱偵字卷，第101至104頁；109年度侵訴字
    第78號卷，下稱侵訴字卷，第83至102、187至195頁），大
    致相符，復有約客頂級汽車旅館回覆函（侵訴字卷，第55至
    59頁）可憑，上開事實，首堪認定。
二、告訴人於偵查中具結證稱：吳震宇是我客人，案發當天是他
    第一次到店内消費，於店内消費後，他多買我半場，半場是
    4個小時，多買的場次是我可以陪他到外面喝酒、唱歌，不
    包含性交易，全場才能性交易，我個人是只接半場，從未接
    過性交易。因為我在店内的上班時間已經結束，所以他多買
    的場次結束後，我就會直接回家，他多買我外場部分，是店
    内主管跟大班都知道並同意的事情，離開店內後，我們先去
    錢櫃喝酒，到上午7點才離開錢櫃，離開時，因為他說我是
    他朋友，凹我付錢櫃的錢，接著說他酒醉不能回家，要去旅
    館睡，又叫我陪他去旅館，等他睡著我就可以離開，我有答
    應，跟著他去旅館，他躺在床上，我在旁邊吃便當，我有先
    跟他聊天，他一直叫我當他女友，我拒絕，他又叫我坐床邊
    ，接著他藉由裝醉，把我撲倒在床上，將我内衣往上掀，並
    且親我胸部，然後將手伸進内褲裡面摸我的陰部，不過手指
    沒有插入陰道，我一直掙扎，結果我掉到床下，他就停止行
    為，我很生氣，穿外套拿包包就要走，這時他跟我道歉，拜
    託我不要走，我就繼續吃便當，他則說他要去車上拿東西，
    我就留在房間内等他，等很久他都沒回來，也沒接我電話，
    我下樓查看，櫃檯人員才說被告已離去，之後我在旅館報警
    ，警察接我去警局，我有驗傷等語（偵字卷，第49至50頁）
    ；復於原審審理時具結證稱：我是在酒店工作，吳震宇是去
    酒店消費的客人，我們因此而認識，於109年2月17日當天我
    在公司喝完酒後，有跟他去錢櫃KTV繼續喝酒，因為好像他
    朋友要提早走，然後他問我有沒有要再繼續喝，我就說那要
    跟公司買時間，要問公司的大班，我們去完錢櫃KTV之後，
    後來有去旅館。當時是他說他喝醉酒，不能回家睡覺，只能
    去旅館休息，所以提議去旅館，我答應陪他去那邊，吃完便
    當後就要回家，他在我沒有同意可以觸碰我身體的情況下，
    把我壓倒，把我的一隻手拉住，他用一隻手去掀我的衣服，
    因為我裡面是平口內衣，沒有所謂的肩帶，所以他往上一拉
    就拉開了，他就親吻了我的胸部，因為我是一直往後面要掙
    扎，要往床那邊跑掉，在我掙扎的過程中，他又順勢把我的
    褲子給往下拉，手伸進去摸，我一直掙扎到屁股在椅子的邊
    緣那邊快掉下去的時候，他才住手，他有親吻到我的胸部，
    也有用手去摸到我的下體，讓我覺得很不舒服，我當時有明
    確的反抗或拒絕，我說我不要，然後推開他，因為我掙扎往
    後面推，所以我就快要掉到那個床邊緣，之後我差點掉到床
    下的時候他才住手的，當下我感覺很生氣，事後他跟我道歉
    ，說他剛剛酒意上來了，道完歉之後，他就一直安撫我情緒
    ，跟我說把便當吃完後，我先回家沒關係，然後他跟我說他
    去樓下車上拿東西，過了大概5至10分鐘我沒有看到人，我
    打電話問旅館的櫃檯，他說男生已經開車走了，我覺得他明
    明做錯事，也跟我道歉，卻又這樣子跑掉，我打他的LINE問
    他，然後被封鎖，打不通，所以我就報警等語（侵訴字卷，
    第83至102頁），衡諸告訴人於偵查及原審審理時之證述，
    大致相符，且於偵審程序中，均以證人身分具結作證，應無
    甘冒刑法偽證罪重罪之風險，虛編杜撰不實情節設詞誣陷被
    告，又告訴人苟非親身經歷，應無可能詳述事發過程細節幾
    近相符，堪認告訴人之指述非全然無稽。
三、警方於109年2月17日上午8時47分許接獲告訴人報警，由警
    陪同告訴人前往醫院採證乙情，業據證人即警員孫○○證述在
    卷（侵訴字卷，第195至198頁），並有桃園市政府警察局桃
    園分局函附桃園市政府警察局桃園分局偵查隊公務電話紀錄
    簿、桃園市政府警察局勤務指揮中心受理（侵訴字卷，第25
    至29頁）可憑，而告訴人在醫院經採證送鑑驗之結果，於告
    訴人胸部棉棒檢出DNA-STR型別與被告之唾液DNA型別相同之
    結果，此有內政部警政署刑事警察局109年4月30日刑生字第
    1090038367號鑑定書、109年7月20日刑生字第1090072753號
    鑑定書（偵字卷，第69至71頁；偵緝字卷，第53至55頁）可
    佐，復經原審詢以採集告訴人胸部之棉棒檢體是於告訴人胸
    部之何位置採得，據衛生福利部桃園醫院函覆是在乳頭及乳
    暈位置，有衛生福利部桃園醫院110年12月7日桃醫醫字第11
    01913611號函（侵訴字卷，第221頁）足參，是告訴人之胸
    部乳頭及乳暈位置既採得與被告DNA型別相同之唾液，此情
    核與告訴人所述遭被告掀開上衣跟內衣親吻胸部之情節相符
    ，足見告訴人之指述係屬信實，亦適足補強告訴人證述之憑
    信性。
四、按證人陳述之內容，茍係供作證明被害人之身心狀態，或證
    明被害人之認知，或證明其聽聞被害人所造成之影響者，由
    於並非用來證明被害人轉述之內容是否真實，而是作為情況
    證據（間接證據）以之推論被害人陳述當時之心理或認知，
    或是供為證明對被害人所產生之影響，實已等同證人陳述其
    當時所目睹被害人之情況，其待證事實與證人之知覺間有關
    連性，自屬適格之補強證據（最高法院107年度台上字第107
    5號判決要旨參照）。查證人吳○○於原審審理時具結證稱：
    我只記得Ａ女打給我的時候，她就說她好像要去警察局或是
    已經在警察局了，跟客人的糾紛好像是他們一開始出去喝酒
    ，但是後面好像變成可能有肢體接觸方面的一些糾紛，我印
    象中有聽Ａ女陳述對方脫她衣服這件事情，她陳述這件事情
    的時候，情緒比較激動一點等語（侵訴字卷，第189至190頁
    ），此與A女指述過程大致相合，而參酌證人吳○○證述告訴
    人在向其陳述遭被告強行脫下衣服之時，猶仍情緒激動，核
    與一般性侵害案件之被害人遭受逢性侵害事件後，受有極大
    心理壓力，創傷迄未平復、情緒異常之反應相符，綜據前情
    ，足以強化告訴人所為不利於被告之證詞之憑信性。
五、辯護人雖以告訴人身上有被告唾液，但在告訴人身上並未發
    現傷勢，難認以證明告訴人係受強制，僅能證明2人有親密
    行為。對此是被告事後忘記，難以憑此證明違反告訴人意願
    云云，惟查：　　
　㈠參酌告訴人前揭證述遭被告強制猥褻之情節，被告抓住告訴
    人之手後，即順勢自其胸部往下體為親吻、觸摸之猥褻行為
    ，而因告訴人掙扎快跌落地上時即停手，告訴人並未指述被
    告有掌摑、捶擊等手段較為猛烈之毆打暴力行為；又以告訴
    人稱：當時是很生氣，但經過被告道歉，還是留下來，繼續
    吃便當之情，堪認告訴人當時確未受到暴行對待，並未受有
    傷害，否則難認僅因被告道歉，告訴人即願意繼續與被告共
    處一室。而強制猥褻行為，並不一定伴隨傷害行為，據告訴
    人稱被告所為強制猥褻行為發生時間短暫，且告訴人不斷向
    後閃躲，並未與被告直接發生肢體衝突，是難以告訴人身上
    未見明顯之傷勢，而為被告有利之認定。
  ㈡另參以被告係案發後先行從旅館離去，並非酒醉昏睡不醒，
    難認本案發生時意識不清，對於是否曾與A女為親密行為，
    毫無記憶。參之被告最初於偵查中受訊問時係以：伊先帶小
    姐唱歌，再去約克（旅館），被害人有倒酒，然後坐到伊旁
    邊，...伊覺得不對勁，就離開現場。伊絕對沒有掀開A女衣
    服、親她胸部、摸她陰部等語（見偵緝字卷第40頁），明白
    否認與A女有認何親密行為；而於原審準備程序中仍辯稱：
    伊曾和A女接吻在錢櫃，只有嘴對嘴，在汽車旅館沒有等語
    （見審侵訴卷第48頁）；嗣於原審審理中則辯稱：應是在錢
    櫃A女坐在其腿上，我們有親吻，但我沒有親她胸部，我不
    知道脖子以下也算胸部等語（見侵訴字卷第102頁），前後
    不斷改變與A女親吻部位之說詞，已難認被告辯詞可採。參
    以證人葉紳瑜於原審審理時證稱：當天本來我跟吳震宇約要
    喝酒，因為他那時候人已經在錢櫃，所以我過去找他，到錢
    櫃包廂時，我看到Ａ女跟他在喝酒，一開始都還蠻正常的，
    後面玩遊戲的時候，就可能有比較開放一點，就是互相有肢
    體動作，就可能有坐、抱之類的，Ａ女就坐在吳震宇的左腿
    上，然後有抱之類，就是抱來抱去的，Ａ女當天是穿應該是
    禮服那種的，領口是V領的低領，會露出上半部胸部等語（
    侵訴字卷，第253至255頁），並未證稱A女當時有裸露胸部
    至乳頭部位，或A女與被告有接吻之情形，自難認於一般狀
    況下，被告之唾液如何可沾到A女乳頭及乳暈部分，是A女之
    指述，自較被告之辯詞可採。
六、綜上所述，被告上開所辯，均不足採信。本案事證明確，被
    告犯行洵堪認定，應予依法論科。
參、論罪　　　　
    核被告所為，係犯刑法第224條之強制猥褻罪。
肆、駁回上訴之理由
　　原審調查審理後，因認被告犯行之事證明確，而適用刑法第
    224條規定，並審酌被告為滿足一己性慾，竟強制猥褻告訴
    人，嚴重危害他人身體性自主權，造成告訴人身心受創，惡
    性非輕，且被告否認犯行，未與告訴人達成和解，難認犯後
    態度良好，兼衡被告國中畢業、家境小康等一切情狀，量處
    有期徒刑1年6月。經核原審認事用法均無違誤，量刑亦屬妥
    適，並無失之過重或違反罪責相當原則之不當。被告上訴猶
    執前詞否認犯罪，無非係就業經原審逐一審酌論駁之相同證
    據，再事爭執，本院認並無足採，理由業如貳、一至五所述
    。又被告於本院審理中仍矢口否認犯行，亦未與告訴人達成
    和解，而訴訟參與人A女委任代理人稱：被告未曾表示道歉
    ，對告訴人多方羞辱，且使告訴人失去原有工作等語（見本
    院卷第115至117頁），堪認告訴人並不願意原諒被告，有關
    科刑情狀事由亦無任何改變，是被告上訴並無理由，應予駁
    回。
據上論斷，應依刑事訴訟法第368條，判決如主文。
本案經檢察官林郁芬提起公訴，檢察官陳玉華到庭執行職務。
中　　華　　民　　國　　111 　年　　10　　月　　26　　日
                  刑事第八庭    審判長法　官  陳世宗
                                      法　官  吳勇毅
                                      法　官  呂寧莉
以上正本證明與原本無異。
如不服本判決，應於收受送達後20日內向本院提出上訴書狀，其
未敘述上訴之理由者並得於提起上訴後20日內向本院補提理由書
（均須按他造當事人之人數附繕本）「切勿逕送上級法院」。
                                      書記官  賴資旻
中　　華　　民　　國　　111 　年　　10　　月　　26　　日